【裁判字號】    99,訴,1199
【裁判日期】    990907
【裁判案由】    毒品危害防制條例
【裁判全文】
臺灣臺中地方法院刑事判決              99年度訴字第1199號
公  訴  人  臺灣臺中地方法院檢察署檢察官
被      告  甲○○
上列被告因違反毒品危害防制條例案件，經檢察官提起公訴（99
年度毒偵字第969 號），被告於準備程序中就被訴事實為有罪之
陳述，經受命法官聽取當事人之意見後，由本院合議庭裁定由受
命法官獨任以簡式審判程序審理，判決如下：
    主  文
甲○○施用第一級毒品，累犯，處有期徒刑壹年。
    事  實
一、甲○○前於民國87年間因施用毒品案件，經裁定送觀察、勒
    戒後，認無繼續施用毒品之傾向，於87年8 月13日釋放出所
    ，並經臺灣臺中地方法院檢察署以87年度偵字第16126 號為
    不起訴處分確定。又於89年間因施用毒品案件，經裁定送觀
    察、勒戒後，認有繼續施用毒品之傾向，經本院裁定令入戒
    治處所施以強制戒治，於90年7 月27日停止戒治釋放出所，
    其施用犯行，則經本院以90年度訴字第137 號判處應執行有
    期徒刑1 年，上訴後，經臺灣高等法院臺中分院以90年度上
    訴字第660 號駁回上訴確定，及於91年間因施用毒品案件，
    經本院以91年度訴字第785 號判決判處應執行有期徒刑1 年
    6 月確定，上揭二罪刑經接續執行後，於94年4 月30日縮刑
    期滿執行完畢。其後，再因施用毒品案件，經本院以94年度
    訴字第3912號判決判處應執行有期徒刑1 年7 月確定後，送
    監執行，於96年6 月28日縮短刑期假釋出監，剩餘刑期交付
    保護管束，嗣於96年7 月16日期滿，未經撤銷假釋，其未執
    行之刑，視為已執行完畢。再因另犯竊盜案件，經本院以97
    年度易字第951 號判決有期徒刑8 月，上訴後，經臺灣高等
    法院臺中分院以97年度上易字第1026號判決駁回上訴確定，
    送監執行，嗣於98年6 月2 日縮刑期滿執行完畢。詎甲○○
    仍不知悔改，另基於施用第一級毒品海洛因之犯意，於99年
    1 月19日某時，在臺中縣大肚鄉○○村○○路某朋友家中，
    以海洛因捲在香菸內之方式，施用第一級毒品海洛因1 次。
    嗣於99年1 月21日下午2 時許，在甲○○位在臺中縣大肚鄉
    營埔村營埔巷76號住處，為警查獲，並經其同意採集尿液送
    驗，結果呈嗎啡、可待因陽性反應，始查悉上情。
二、案經臺中市警察局移送臺灣臺中地方法院檢察署檢察官偵查
    起訴。
    理  由
一、按被告以外之人於審判外之言詞或書面陳述，除法律有規定
    者外，不得作為證據。前項規定，於法院以簡式審判程式或
    簡易判決處刑者，不適用之，刑事訴訟法第159 條定有明文
    。查本案被告甲○○違反毒品危害防制條例案件，經檢察官
    提起公訴，被告於準備程序中就被訴事實為有罪之陳述，經
    法官告知簡式審判程序之旨，並聽取公訴人、被告之意見後
    ，合議庭裁定由受命法官獨任進行簡式審判程序，且無刑事
    訴訟法第159 條第1 項規定之適用，合先敘明。
二、本院認定被告有罪之證據如下：
（一）被告於警詢、偵訊及本院訊問時自白其有於上揭時地施用
      海洛因之行為綦詳。
（二）被告於上揭為警查獲後，尿液檢驗結果呈海洛因陽性反應
      ，有中山醫學大學附設醫院檢驗科藥物檢測中心尿液檢驗
      報告、委託鑑驗尿液與真實姓名對照表、勘察採證同意書
      各1 紙附卷可稽，足認被告確有於上揭時地施用海洛因之
      犯行無訛。
（三）又查被告前因施用毒品案件，受上揭事實欄一所示毒品觀
      察勒戒、強制戒治及罪刑宣告情形，有臺灣高等法院被告
      前案紀錄表、臺灣臺中地方法院檢察署刑案資料查註紀錄
      表及全國施用毒品案件紀錄表各1 份在卷可按。依上開說
      明，被告係於第3 次以上犯毒品危害防制條例第10條之罪
      ，依毒品危害防制條例第23條第2 項規定，應依法起訴。
      檢察官予以起訴，即無不合。
（四）綜上卷證，本案事證明確，被告犯行均堪認定，應予依法
      論科。
三、核被告甲○○所為，係犯毒品危害防制條例第10條第1 項之
    施用第一級毒品罪。被告施用前持有毒品海洛因之低度行為
    ，為其施用之高度行為所吸收，不另論罪。被告前曾受上揭
    事實欄一所載罪刑宣告及刑之執行完畢情形，有臺灣高等法
    院被告前案紀錄表1 紙在卷可稽，其於徒刑執行完畢後，5
    年內故意再犯本案施用毒品犯行，係涉犯有期徒刑以上之罪
    ，為累犯，爰依刑法第47條第1 項規定，加重其刑。爰審酌
    被告犯罪之目的、動機、手段、被告前有多次施用毒品前科
    及素行、被告之品行尚可、智識程度為國中畢業、犯罪所生
    損害及其犯罪後坦認犯行，犯後態度尚佳等一切情狀，量處
    如主文所示之刑，以示懲儆。
四、末查，被告雖於本院審理時供稱：「（尚有何證據請求調查
    ？）沒有，我有自白毒品上游是「阿肥」叫王鴻松，我是在
    98年度毒偵字第2502號供出來的，我在這個案子也有講到王
    鴻松，王鴻松今年5 月28日被抓到。」等語，主張其有供出
    毒品上源並因而查獲其他正犯或共犯之情形。惟按，毒品危
    害防制條例第17條所稱「供出毒品來源，因而破獲者」，係
    指被告供出毒品來源之有關資料，諸如前手之姓名、年籍、
    住居所、或其他足資辨別之特徵等，使調查或偵查犯罪之公
    務員因而對之發動調查或偵查並破獲者而言。申言之，被告
    之「供出毒品來源」，與調查或偵查犯罪之公務員對之發動
    調查或偵查並進而破獲之間，論理上須具有先後且相當之因
    果關係（最高法院98年度台上字第6331號判決意旨參照）；
    換言之，是否符「供出毒品來源而減刑」之毒品危害防制條
    例第17條第1 項之規定，自須所供出之毒品來源與被告本案
    起訴並有罪之違反毒品危害防制條例犯行部分有關，倘非係
    本案被訴犯行之具關聯性之毒品來源，自難認係該條項所規
    定之「供出毒品來源」。查，被告於上開審理中另供稱：「
    （你在警局中不是講毒品是向一位『阿賢』的人購買？）我
    這次是跟阿賢買的，阿賢叫什麼名字我不知道，阿賢不是綽
    號『兄哥』的男子，我這次是跟阿賢買的，我不知道阿賢有
    無被警察抓到，王鴻松是我另外在98年為警查獲那次吸毒案
    我有供出王鴻松，那個案子我已經被判1 年3 個月，阿賢不
    是王鴻松。」等語明確，顯見被告就本案所施用之毒品來源
    並非其所指王鴻松該人。此外，被告於警詢中雖稱係向綽號
    「阿賢」之男子購買毒品海洛因，然其未能提供「阿賢」之
    年籍資料、電話、駕駛之車輛車號供警方追查該毒品上源，
    警方就此部分亦未能依被告之供述因而查獲其他正犯或共犯
    甚明。再者，被告復於偵查中供稱本案所施用之毒品係於98
    年12月20晚上8 、9 時許，向黃心怡購買，由一名男子出面
    交易等語，且黃心怡上揭販賣海洛因予被告之犯行，亦經檢
    察官起訴後，經本院以99年訴字第735 號判決有罪在案，此
    有上開黃心怡販賣毒品案件之起訴書、刑事判決書各1 份附
    卷可參。惟查，黃心怡係於99年1 月21日晚上10時50分許為
    警持搜索票查獲乙節，此觀諸本院99年度訴字第735 號判決
    之記載即明，而被告係於同日下午3 時18分許經警方通知到
    場製作筆錄，斯時警方即已提出黃心怡於98年12月間所使用
    行動電話門號之通訊監察譯文，詢問被告有無於98年12月20
    日撥打電話給黃心怡購買海洛因乙事，此觀諸被告之警詢筆
    錄記載亦明，由此顯見警方在被告供出向黃心怡購買海洛因
    乙事之前，業已對黃心怡所涉販賣毒品犯行進行偵查，是以
    ，警方自非依據被告之供出毒品來源而破獲黃心怡販賣毒品
    犯行，至為灼然。綜上所述，被告之警詢、偵查供述，均未
    足使警方因而查獲其他正犯或共犯，自不該當於毒品危害防
    制條例第17條第1 項減刑規定之適用，附此敘明。
據上論斷，應依刑事訴訟法第273 條之1 第1 項、第299 條第1
項前段，毒品危害防制條例第10條第1 項，刑法第11條前段、第
47條第1 項，判決如主文。
本案經檢察官張容姍到庭執行職務。
中    華    民    國    99    年    9     月    7     日
                  刑事第十八庭   法  官  胡芷瑜
如不服本判決，應於收受送達後10日內向本院提出上訴書狀，並
應敘述具體理由；其未敘述上訴理由者，應於上訴期間屆滿後20
日內向本院補提理由書（均須按他造當事人之人數附繕本）「切
勿逕送上級法院」。
                                 書記官  沈慧玲
中    華    民    國    99    年    9     月    7     日
附錄論罪科刑法條
毒品危害防制條例第10條
施用第一級毒品者，處6月以上5年以下有期徒刑。
施用第二級毒品者，處3年以下有期徒刑。

司法院資訊處製作；財團法人民間司法改革基金會備份。
